# 请问伴生品的存货归类怎么归比较合适？

提问人：茶前饭后 时间：2017-05-17 21:34:45
请教版主！一企业在生产主产品时产生了一些伴生品，由于期末价值在 100 万以上，所以从主产品里面分出了部分成本单独作为存货入账，但是无法确认此伴生品在报告披露上放在存货的哪个项目合适？不吝赐教！

回答人：chenyiwei
如果该伴生品可以直接对外销售的，则也属于产成品；需进一步加工的，可作为在产品或自制半成品。